# 大型在建工程公共设施转固问题

提问人：flyingzhao1206 时间：2016-03-17 12:11:48
陈版主，
请教一个问题。某公司有大型在建工程，分几个不同的生产阶段。其中，前几个阶段的产品可以经过后续工序生产最终产品，也可以直接对市场销售。目前，前个阶段已经完成试生产，产品质量达到市场水平，所以进行转预转固处理。所有工程相关公共设施也已经完工并投入使用，但是目前没有转固。
我的问题是，公共设施是否应该全部转固？还是应该按比例在转固部分和未转固部分进行分配？还是应该等工程全部完工转固时一起转固？
谢谢~

回答人：chenyiwei
公共设施应根据其自身的技术状态确定是否转固。在其自身达到预定可使用状态时，应将其 100 ％的成本转固。

提问人：flyingzhao1206 时间：2016-03-17 19:35:29
客户有个想法是：所有大型工程都是要先完成道路、电力等等这些公共设施才能开始下一步建设的， 如果公共设施可以使用就转固，那么就会最先转固。但实际情况并不是这样的，很多公共设施都是跟整个工程一起转固的。不知道这个您怎么考虑？谢谢指教。

回答人：chenyiwei
参考借款费用准则第十四条。